臺灣臺北地方法院刑事判決　　　　　　　　　　　　　九十三年度易字第四五○號
　　公　訴　人　臺灣臺北地方法院檢察署檢察官
　　被　　　告　丙○○
右列被告因傷害案件，經檢察官聲請簡易判決處刑（九十二年度偵字第一五五○四號
），本院受理後（九十三年簡字第六七○號）認不宜逕以簡易判決處刑，改依通常程
序審理，判決如左：
    主  文
丙○○共同傷害人之身體，處有期徒刑捌月。
    事  實
一、丙○○因不滿戊○○將其女友乙○○介紹予甲○○並鼓勵二人交往，戊○○之男
    友丁○○為調解此一誤會，即約丙○○於民國九十二年四月二日下午十時三十分
    許，在臺北縣新店市○○路一Ｏ八號乙○○、戊○○任職之「古早傳說」店見面
    以解釋誤會。丙○○認可乘機教訓戊○○等人，即糾集約十餘名真實姓名不詳年
    約二十餘歲之成年男子，基於共同傷害之犯意聯絡，騎乘機車，於同日下午十一
    時三十分許至上址「古早傳說」，並分持安全帽、鐵棍、機車大鎖等物，共同毆
    打先已到達而在「古早傳說」前等候之戊○○、丁○○及甲○○，致戊○○受有
    左眉約三公分之裂傷、丁○○受有頭部十公分、三公分、三公分等三處裂傷、甲○○受有頭部外傷合併後枕部頭皮裂傷約三公分及背部擦傷等傷害。
二、案經戊○○、丁○○、甲○○訴由臺北縣政府警察局新店分局移送臺灣臺北地方
    法院檢察署檢察官聲請簡易判決處刑，本院改依通常程序審理。
    理  由
一、訊據被告丙○○矢口否認有傷害犯行，辯稱：案發當日伊並未在現場，亦未叫人
    去打告訴人戊○○、丁○○、甲○○等人云云。經查：被告因不滿戊○○將其女
    友乙○○介紹予甲○○並交往，而於前揭時、地糾集約十餘名真實姓名不詳年約
    二十餘歲之成年男子，共同傷害告訴人等之犯行，迭據告訴人戊○○、丁○○、
    甲○○於偵查及本院審理中結證綦詳，並有卷附告訴人等所提出財團法人天主教
    耕莘醫院九十二年四月三日、四日之診斷證明書三紙足按。被告於案發時在場並
    出手歐打告訴人甲○○、丁○○等事實，業經告訴人等於警詢、偵查及本院審理
    時指述明確，被告先於警詢時供稱：伊於九十二年四月二日二十三時至次日（五
    日）凌晨一時半許均在臺北縣中和市家中自己房中看電視，父親在客廳看電視云
    云，於偵查中又改稱：「晚上有去過一次（古早傳說），不記得當日我有無去過
    」云云，再於本院審理時供稱：「我不確定是不是在家裡」、「沒有去（新店）
    」云云。被告使用行動電話0000000000號，於九十二年四月二日下午
    九時五十五分五十三秒起至同日下午十至十時五十六分六秒許，計有七通接收由
    遠傳電信股份有限公司（下稱遠傳電信公司）設於臺北縣永和市○○路○段二十
    一巷七、九、十一號十二樓發射檯所發射之訊號（發射址近被告永和市○○路之
    遠傳電信公司設於臺北縣新店市○○街八七、八九號十二樓之訊號（近新店市○○路案發地點），此有卷附遠傳電信公司行動電話接受話基地臺位置表可稽，本
    院審理時以此質之被告，被告隨即改稱：「我剛才說不確定有沒有到新店」云云
    ，被告對於案發時人是否在新店市○○路「古早傳說」一節一再閃爍其詞，所供
    又前後矛盾，益見被告心虛之處，所辯於案發時即下午十一時三十分許，在永和
    家自立路家中看電視，不在案發現場云云，應係事後圖卸罪責之詞，委無足取。
    至被告之父連進國雖於警詢及偵查中均曾證稱：被告於案發前後均在家中觀看電
    視云云，惟於警詢時隨即改稱：「（問丙○○於九十二年四月二日當天是否有外
    出？前往何處？幾時返家？）因時間已久我已忘記」等語、偵查中亦改稱：伊什
    麼都不知道等語，均已否定所證被告於案發時不在場之詞，故連進國證詞不能作
    為被告不在場之證據；另證人乙○○即被告之女友於偵查中證稱：「（問當晚十
    一點多時，被告丙○○有無在古早傳說現場？）我沒有看到」、「我沒有看到何
    人打楊凱偉」云云，再於本院審理時證稱：發生打架時伊未看到被告在場云云，
    與證人乙○○於九十二年四月四日警詢中證稱：「我認識被害人三人，而涉嫌人
    丙○○是我以前朋友，他也參與右述時地案件」等語既相互矛盾，被告與證人乙○○原係交往多年之男女朋友，於案發前一週因故分開，惟於偵查及本院審理時
    已經復合，此亦經證人乙○○於偵查中證稱：「案發前一週左右分手」、「前一
    、二個月復合」等語，於本院審理時證稱：「國中就開始（交往），期間有分手
    過，去年（九十二年）五、六月又在一起」、「現在是男女朋友關係」等語，衡
    之證人乙○○於警詢初詢時所證之詞，離案發時間最近，又與被告尚未復合，此
    時即不會受被告辯詞之影響，所證與事實始較接近，然偵查及本院審理時已與被
    告復合，基於多年之男女朋友之情感，所證之詞極易受被告影響，為脫免被告刑
    責而意圖掩飾被告犯行亦屬人之常情，證人乙○○於偵、審中證稱案發時未見被
    告在場云云，除與警詢中所證及告訴人之證詞均有不合外，且顯係附合被告辯詞
    ，基於前開論述，所證各詞即欠缺真實性而不能採信，自不足以為被告有利之證
    據。綜上，本件事證明確，犯行足堪認定，應依法論科。
二、核被告所為，係犯刑法第二百七十七條第一項傷害罪。被告與十餘名真實姓名不
    詳年約二十餘歲之成年男子間，有犯意聯絡及行為分擔，應論以共同正犯。被告
    同一時地傷害告訴人戊○○等三人，致告訴人三人受傷，其一行為觸犯數罪名，
    為同種想像競合犯，僅論以一罪（最高法院八十一年度臺上字第五七五○號判決
    參照）。爰審酌被告不思循正當方式解決男女糾紛，僅因爭風吃醋，即糾眾公然
    毆人，目無法紀，造成告訴人等三人身體多處傷害，於犯罪後竟毫無悔意，又設
    詞狡飾犯行，及其犯罪之目的、手段等一切情狀，量處如主文所示之刑，以資懲
    儆。
據上論斷，應依刑事訴訟法第四百五十二條、第二百九十九條第一項前段，刑法第二
十八條、第二百七十七條第一項、第五十五條，罰金罰鍰提高標準條例第一條前段，
判決如主文。
本案經檢察官彭慶文到庭執行職務
中　　　華　　　民　　　國　　九十三　　年　　　七　　　月　　　十二　　日
                                      臺灣臺北地方法院刑事第十四庭
                                       審判長法官  宋松璟
                                             法官  吳秋宏
                                             法官  王綽光
右正本證明與原本無異。
如不服本判決，應於判決送達後十日內，向本院提出上訴狀。
                                            書記官 蔡梅蓮
中　　　華　　　民　　　國　　九十三　　年　　　七　　　月　　 十四　　日
附錄論罪科刑考法條：
刑法第二百七十七條 (普通傷害罪)
傷害人之身體或健康者，處三年以下有期徒刑、拘役或一千元以下罰金。
犯前項之罪因而致人於死者，處無期徒刑或七年以上有期徒刑；致重傷者，處三年以
上十年以下有期徒刑。
